臺灣新北地方法院刑事判決
111年度訴緝字第60號
公  訴  人  臺灣新北地方檢察署檢察官
被      告  高郁峰




上列被告因詐欺案件，經檢察官提起公訴（108年度偵字第4309
號、第13480號），被告於準備程序中對被訴事實為有罪陳述，
本院合議庭裁定由受命法官獨任行簡式審判程序，並判決如下：
    主  文
高郁峰犯如附表所示之罪，各處如附表所示之刑。應執行有期徒
刑壹年拾月。
    事實及理由
一、本案犯罪事實、證據，及所犯法條，除證據部分補充「被告
    高郁峰於本院準備程序及審理時之供述」外，餘均引用如附
    件檢察官起訴書之記載。
二、科刑：
　　爰審酌被告高郁峰正值青壯，不思以正途賺取金錢，為貪圖
    己利，竟加入「謝懷德」、「阿駿」等人所屬詐欺集團，從
    事收水工作，致告訴人鍾緒蓮等及被害人黃蔡淑滿受有財產
    上損失，所為應予非難，兼衡其犯罪之動機、目的、手段、
    犯後終能坦認犯行，惟並未賠償告訴人等所受損害之態度，
    暨被告自陳高中肄業之智識程度，與父母親、姊姊等同住之
    家庭經濟狀況等一切情狀，分別量處如主文所示之刑，並就
    所犯各罪予以整體評價，定其應執行如主文所示。
三、沒收：
　㈠被告於偵訊時供稱：約定的報酬為收款金額百分之3 ，惟尚
    未領得任何報酬等語（見108年度偵字第3438號卷第254頁）
    ，卷內亦乏其確有因本案加重詐欺犯行取得犯罪所得之具體
    事證，自無從依刑法沒收相關規定沒收其犯罪所得。
　㈡至扣案被告所有之行動電話2支，被告於本院審理時否認與本
    案犯行相關，依卷內事證不足以認定為其犯本件犯行所用之
    物，且非違禁物，爰均不予宣告沒收，附此敘明。 
據上論斷，應依刑事訴訟法第273條之1第1項、第299條第1項前
段（僅記載程序法條），判決如主文。
本案經檢察官陳儀芳偵查起訴，由檢察官王家春、陳儀芳、秦嘉
瑋到庭執行公訴。
中　　華　　民　　國　　111 　年　　9 　　月　　27　　日
                  刑事第十二庭  法  官  鄭淳予
上列正本證明與原本無異。
如不服本判決，應於判決送達後20日內敘明上訴理由，向本院提
出上訴狀（應附繕本），上訴於臺灣高等法院。其未敘述上訴理
由者，應於上訴期間屆滿後20日內向本院補提理由書「切勿逕送
上級法院」。
                                書記官  汪承翰　　
中　　華　　民　　國　　111 　年　　9 　　月　　27　　日
附錄本案論罪科刑法條全文：
中華民國刑法第339條之4
犯第三百三十九條詐欺罪而有下列情形之一者，處一年以上七年
以下有期徒刑，得併科一百萬元以下罰金：
一、冒用政府機關或公務員名義犯之。
二、三人以上共同犯之。
三、以廣播電視、電子通訊、網際網路或其他媒體等傳播工具，
    對公眾散布而犯之。
前項之未遂犯罰之。　

附表
編號 被害人 詐騙方式 主文 1 鍾緒蓮 該詐騙集團某成員於民國107年12月17日10時許，以通訊軟體LINE與鍾緒蓮聯繫，佯稱為其友人，需錢孔急，急需借款云云，致鍾緒蓮陷於錯誤，而依指示，於同日13時10分許，匯款新臺幣（下同）14萬元，至溫卿良所有郵局帳號00000000000000號帳戶後，再由車手王成運於同日13時23分、24分、25分（共2次）、26分、27分、28分許，在新北市○○區○○○路00號，分別提領2萬元（共6筆）、1萬9千元後，再轉交予高郁峰層轉詐欺集團上游。 高郁峰犯三人以上共同詐欺取財罪，處有期徒刑壹年貳月。  2 黃蔡淑滿 該詐騙集團某成員於107年12月18日10時許，撥打電話予黃蔡淑滿，佯稱為其友人，需錢孔急，急需借款云云，致黃蔡淑滿陷於錯誤，而依指示，於同日11時53分許，匯款8萬元，至郭英菊所有兆豐銀行帳號00000000000號帳戶後，再由車手王成運於同日13時3分、4分、5分、7分許，在新北市○○區○○○路00號，分別提領2萬元（共3筆）、1萬9千元後，再轉交予高郁峰層轉詐欺集團上游。 高郁峰犯三人以上共同詐欺取財罪，處有期徒刑壹年。 3 蘇玉 該詐騙集團某成員於107年12月18日11時許，撥打電話予蘇玉，佯稱為其親友，需錢孔急，急需借款云云，致蘇玉陷於錯誤，而依指示，於同日14時許，匯款3萬元，至郭英菊上開帳戶後，再由車手王成運於同日15時50分、51分許，在新北市○○區○○○路00號1樓，分別提領2萬元、1萬元後，再轉交予高郁峰層轉詐欺集團上游。 高郁峰犯三人以上共同詐欺取財罪，處有期徒刑壹年。 

附件
臺灣新北地方檢察署檢察官起訴書
                                    108年度偵字第4309號
                                    第13480號
    被　　　告　高郁峰　男　29歲（民國00年0月0日生）
　　　　　　　　　　　　住○○市○○區○○街00巷0弄0號2
　　　　　　　　　　　　樓
　　　　　　　　　　　  國民身分證統一編號：Z000000000號
　　　　    　　王成運　男　25歲（民國00年0月00日生）
　　　　　　　　　　　  住○○市○里區○○路0段000巷00號 3樓
　　　　　　　　　　　  國民身分證統一編號：Z000000000號
上列被告等因詐欺案件，業經偵查終結，認應提起公訴，茲將犯
罪事實及證據並所犯法條分敘如下：
　　　　犯罪事實
一、高郁峰於民國107年12月間，介紹王成運（涉犯如附表一、
    二對告訴人鍾緒蓮、被害人黃蔡淑滿詐欺取財部分，另函請
    併辦，不在本件起訴範圍）一同加入真實姓名、年籍不詳、
    名為「謝懷德」之成年男子所組成之詐欺集團，約定高郁峰
    以提領總額3%為報酬，擔任「收水」之工作，王成運以提領
    總額5%為報酬，擔任取款車手之工作。高郁峰、王成運與「
    謝懷德」及所屬之詐欺集團成員，竟共同意圖為自己不法之
    所有，基於3人以上詐欺取財之犯意聯絡，先由真實姓名年籍
    不詳之該詐欺集團所屬成員，於附表一各編號所示之時間，
    以如附表一各編號所示之詐術，詐騙如附表一各編號所示之
    人，致渠等均陷於錯誤而依該詐騙集團成員指示，於附表一
    各編號所示時、地及方式，匯款如附表一各編號所示之金額
    ，至如附表一各編號所示之人頭帳戶後，再由王成運與吳秉
    豪（另為不起訴處分）一同搭乘計程車，持上開人頭帳戶之
    提款卡及密碼，於附表二各編號所示時間，前往附表二各編
    號所示之自動櫃員機，自上開人頭帳戶提領如附表二各編號
    所示之金額。俟王成運得手後，再與吳秉豪一同返回吳昱熾
    （另為不起訴處分）新北市○○區○○○路0號12樓之B10室租屋
    處，將上開贓款交付予高郁峰，由高郁峰將上開贓款交回與
    該詐欺集團所屬成員、真實姓名年籍不詳、名為「李佳駿」
    之成年男子。嗣經警獲報後，調閱相關監視錄影器畫面，始
    循線查悉上情。
二、案經鍾緒蓮、蘇玉訴由新北市政府警察局三重分局報告偵辦
    。　
　　證據並所犯法條
一、證據清單及待證事實　　
編號 證據名稱 待證事實 1 被告高郁峰於警詢及偵查中之供述 於偵查中坦承全部犯罪事實。 ⑴介紹王成運加入詐欺集團擔任車手之事實。 ⑵王成運於附表二各編號所示時、地提領款項後，交由高郁峰將得手贓款交回與該詐欺集團所屬成員「李佳駿」之事實。 2 被告王成運於警詢及偵查中之自白 坦承全部犯罪事實。 ⑴經高郁峰加入擔任取款車手之事實。 ⑵與吳秉豪搭乘計程車前往如附表二各編號所示地點提領款項，得手後將贓款交給高郁峰之事實。 3 ⑴證人即告訴人鍾緒蓮於警詢中之證述 ⑵郵局匯款回條聯影本1紙 佐證鍾緒蓮於附表一編號1所示時間，遭上揭詐欺集團成員以附表一編號1所示方式行騙後，而依該詐騙集團成員匯款如附表一編號1所示金額之事實。 4 ⑴證人即被害人黃蔡淑滿於警詢中之證述 ⑵臺灣土地銀行股份有限公司匯款回條聯影本1紙 佐證黃蔡淑滿於附表一編號2所示時間，遭上揭詐欺集團成員以附表一編號2所示方式行騙後，而依該詐騙集團成員匯款如附表一編號2所示金額之事實。 5 ⑴證人即告訴人蘇玉於警詢中之證述 ⑵郵局存款單影本１紙 佐證蘇玉於附表一編號3所示時間，遭上揭詐欺集團成員以附表一編號3所示方式行騙後，而依該詐騙集團成員匯款如附表一編號3所示金額之事實。 6 ⑴上開人頭帳戶温卿良郵局帳戶基本資料、交易明細表1份 ⑵上開人頭帳戶郭英菊兆豐銀行帳戶基本資料、交易明細表1份 ⑶監視器錄影畫面擷取照片 佐證附表一所示被害人匯款至附表一所示之人頭帳戶後，為王成運領取之事實。 
二、核被告高郁峰及王成運所為，均係犯刑法第339條之4第1項
    第2款之3人以上共犯詐欺取財罪嫌。另被告高郁峰、王成運
    與「謝懷德」、「李佳駿」等人所組成之詐欺集團均有犯意
    之聯絡及行為之分擔，請論以共同正犯。又被告王成運於附
    表二編號3所示時、地，提領詐欺款項之行為，係於密切接近之
    時間、地，侵害附表二編號3所示被害人之財產法益，其2次
    提領行為之獨立性極為薄弱，依一般社會健全觀念，在時間
    差距尚難以強行分開，在刑法評價上已是為數個舉動之接續
    施行，合為包括之一行為予以評價較為合理，請論以接續犯
    。而被告高郁峰所犯如附表二各編號所示之加重詐欺取財罪
    間，其犯意各別，侵害不同被害人法益，請予分論併罰。
三、依刑事訴訟法第251條第1項提起公訴。
  　此　致
臺灣新北地方法院
中　　華　　民　　國　 108　　年　　7 　　月　　23　　日
　　　　　　　　　　　　　檢　察　官   陳儀芳
本件正本證明與原本無異
中　　華　　民　　國　　108 　年　　8 　　月　　23　　日
                          書　記　官　
附錄本案所犯法條全文
中華民國刑法第339條之4
犯第 339 條詐欺罪而有下列情形之一者，處 1 年以上 7 年以
下有期徒刑，得併科 1 百萬元以下罰金：
一、冒用政府機關或公務員名義犯之。
二、三人以上共同犯之。
三、以廣播電視、電子通訊、網際網路或其他媒體等傳播工具，
    對公眾散布而犯之。
前項之未遂犯罰之。

附表一
編號 被害人 詐騙方式、時間及匯款地點 匯款時間 匯款金額 （新臺幣） 匯入帳戶 1 鍾緒蓮 （告訴人） 詐騙集團成員107年12月17日10時許，以通訊軟體LINE暱稱「鍾富英」與鍾緒蓮聯繫，佯裝為友人「鍾富英」，謊稱：臨時手頭不方便云云，致鍾緒蓮因此陷於錯誤，遂依該詐欺集團成員指示，在新北市八里郵局轉帳匯款。 107年12月18日13時10分許 14萬元 温卿良所申設之中華郵政股份有限公司帳號00000000000000號帳戶（下稱温卿良郵局帳戶） 2 黃蔡淑滿 詐騙集團成員107年12月18日10時59分許，以行動電話門號0000000000號，去電聯繫黃蔡淑滿，佯裝為黃蔡淑滿之雇主「劉彥佐」，謊稱：臨時有急用云云，致黃蔡淑滿因此陷於錯誤，遂依該詐欺集團成員指示，在臺灣土地銀行圓通分行轉帳匯款。 107年12月18日11時53分許 8萬元 郭英菊所申設兆豐惡際商業銀行股份有限公司帳號00000000000號帳戶（下稱郭英菊兆豐銀行帳戶） 3 蘇玉 （告訴人） 詐騙集團成員107年12月18日11時30分許，以行動電話門號0000000000號，去電聯繫蘇玉，佯裝為蘇玉之姪子「蘇建華」，謊稱：投資需款項云云，致蘇玉因此陷於錯誤，遂依該詐欺集團成員指示，在桃園龜山郵局轉帳匯款。 107年12月18日14時許 3萬元 上開郭英菊兆豐銀行帳戶 

附表二
編號 被害人 提領時間 提領地點 提領金額 （新臺幣） 提領帳戶 1 鍾緒蓮 107年12月18日13時23分許 新北市○○區○○○路00號 統一超商正南門市 2萬元 上開温卿良郵局帳戶   107年12月18日13時24分許  2萬元    107年12月18日13時25分許  2萬元    107年12月18日13時25分許  2萬元    107年12月18日13時26分許  2萬元    107年12月18日13時27分許  2萬元    107年12月18日13時28分許  1萬9,000元  2 黃蔡淑滿 107年12月18日13時3分許 新北市○○區○○○路00號統一超商平安門市 2萬元 2萬元 2萬元 1萬9,000元 上開郭英菊兆豐銀行帳戶   107年12月18日13時4分許      107年12月18日13時5分許      107年12月18日13時7分許    3 蘇玉 107年12月18日15時50分許 新北市○○區○○○路00號1樓萊爾富北縣重盈門市 2萬元 1萬元 上開郭英菊兆豐銀行帳戶   107年12月18日15時51分許